臺灣高等法院民事裁定　　　　　　　　　 96年度抗字第610號
抗　告　人　乙○○
相　對　人　甲○○
上列當事人聲請確定訴訟費用額事件，對於中華民國96年3月16
日臺灣臺北地方法院96年度聲字第1104號所為裁定，提起抗告，
本院裁定如下：
    主  文
原裁定廢棄。
相對人應負擔之訴訟費用額確定為新臺幣柒仟佰零伍元，及自
原裁定送達抗告人之翌日起至清償日止，按週年利率百分之五計
算之利息。
抗告訴訟費用新臺幣壹仟元由相對人負擔。
    理  由
一、按法院為終局判決時，應依職權為訴訟費用之裁判，法院未
    於訴訟費用之裁判確定其費用額者，第一審受訴法院於該裁
　　判有執行力後，應依聲請並得依職權以裁定確定之。依第一
　  項確定之訴訟費用額，應於裁定送達之翌日起，加給按法定
    利率計算之利息。民事訴訟法第87條、第91條第1項、第3項
    分別定有明文。
二、本件相對人與抗告人間返還不當得利事件，經第一審臺灣臺
    北地方法院以85年度重訴字第901號判決抗告人勝訴，應由
    相對人負擔第一審訴訟費用；嗣相對人提起上訴，經本院以
    95年度上易字第364號判決上訴一部有理由，一部無理由，
    改判第一、二審訴訟費用由相對人負擔十分之八，餘由抗告
    人負擔，有調閱之各該案卷可按。是抗告人於該訴訟中應負
    擔之訴訟費用，應為第一、二審訴訟費用之十分之二，其餘
    由相對人負擔。而各該裁判均未確定其費用額，聲請人聲請
    原法院裁定確定之，於法即無不合。
三、查，本件第一審上訴人繳納裁判費為新台幣（下同）5,730
    元，證人旅費530元、法院囑託台北縣新店地政事務所測量
    規費4,030元，相對人繳納第二審裁判費4,635元，則相對人
    應賠償相對人之訴訟費用額詳如附表計算書所示為7,305元
    。原裁定確定為4,081元，尚有未合。抗告意旨指摘原裁定
    為不當，聲明廢棄，並非無據，爰予廢棄，改判如主文第二
    項所示，併依民事訴訟法第91條第3項規定，命相對人自原
    裁定送達之翌日起給付按法定利率計算之利息。
四、抗告意旨指陳其法定遲延利息應自起訴日起算云云，核與民
    事訴訟法第91條第3項之規定不符，不應准許。抗告意旨另
    以其95年4月4日、95年4月13日支出訴訟費用各1,440元、2,
    784元云云，固據提出原法院統一收據在卷可參（見原法院
    卷第8頁）。惟核閱抗告人繳納該收據之費別係執行費，依
    強制執行法第29條第1項、第28條第1項規定得求償於相對人
    者，準用民事訴訟法第91條之規定，向執行法院聲請確定其
    數額，並與強制執行之債權同時收取，惟其概非屬訴訟費用
    ，抗告意旨指陳此部分費用應併為訴訟費用核算云云，洵屬
    無據，不應准許。
五、據上論結，本件抗告為有理由，爰裁定如主文。
中　　華　　民　　國　　96　　年　　5 　　月　　15　日
                    民事第十一庭
                        審判長法　官   鄭雅萍
　　　　　　　　　　　        法　官 　詹文馨
  　　　　　　                法　官   蘇芹英
正本係照原本作成。
不得再抗告。
中　　華　　民　　國　　96　　年　　5 　　月　　15　　日
　　　　　　　　　　　　　　　書記官   林初枝
附表：
                  計　　　算　　　書
計  算  書
項      目        金  額（新台幣）      備註
第一審裁判費      5,730元
第一審證人旅費    530元
土地測量規費      4,030元
第二審裁判費      4,635元      由相對人繳納
合          計    14,925元
相對人應負擔部分：14,925X80%-4,635=7,305元
